【裁判字號】    97,審交易,240
【裁判日期】    970708
【裁判案由】    公共危險
【裁判全文】
臺灣高雄地方法院刑事判決           97年度審交易字第240號
公  訴  人  臺灣高雄地方法院檢察署檢察官
被      告  甲○○
上列被告因公共危險案件，經檢察官聲請以簡易判決處刑（97年
度撤緩偵字第156號），本院認不應以簡易判決處刑，改依通常
程序審理，本院判決如下：
    主  文
本件公訴不受理。
    理  由
一、公訴意旨略以：甲○○於民國96年10月2 日18時40分許，在
    高雄市○○區○○路與憲政路路口附近之檳榔攤飲用啤酒，
    至20時許飲畢並離開，明知其服用酒類後，反應力及注意力
    均會降低，不能安全駕駛動力交通工具，猶於飲酒後騎乘車
    牌號碼YXH-762 號輕機車，沿凱旋路往民族路方向前進，旋
    即在凱旋路與憲政路口為警所攔查，經警於同日20時49分施
    以呼氣酒精濃度測試，發現其呼氣中所含酒精濃度達每公升
    0.84毫克，而悉上情。因認被告涉犯刑法第185 條之3 之不
    能安全駕駛動力交通工具罪嫌。
二、按起訴之程序違背規定，應諭知不受理之判決，並得不經言
    詞辯論為之，刑事訴訟法第303 條第1 款、第307 條定有明
    文。次按，檢察官依刑事訴訟法第253 條之3 規定撤銷緩起
    訴，應製作處分書敘述其處分之理由，並應以正本送達於告
    訴人、告發人、被告及辯護人。被告接受撤銷緩起訴處分書
    後，得於7 日內以書狀敘述不服之理由，經原檢察官向直接
    上級法院檢察署檢察長或檢察總長聲請再議。又被告於緩起
    訴期間內，有刑事訴訟法第253 條之3 第1 項各款情形之一
    者，檢察官得依職權或依告訴人之聲請撤銷原處分，繼續偵
    查或起訴，刑事訴訟法第255 條第1 、2 項、第256 條之1
    第1 項、第253 條之3 第1 項分別定有明文。基於上揭規定
    意旨，被告經檢察官為緩起訴處分確定者，於緩起訴期間內
    ，檢察官固得依職權或依告訴人之聲請撤銷原處分，繼續偵
    查或起訴，惟僅限於有刑事訴訟法第253 條之3 第1 項規定
    之3 款事由之一者，且檢察官必須為緩起訴撤銷之處分，並
    將撤銷處分書送達被告，被告得對此撤銷處分聲請再議；檢
    察官尚不得於緩起訴期間內，在撤銷原緩起訴處分未確定前
    即對同一案件（指同一被告之事實上同一案件）再行起訴，
    而使撤銷緩起訴處分程序及被告得聲請再議之規定形同具文
    ，是檢察官若對於業經為緩起訴處分確定之同一案件（指被
    告同一之事實上同一案件），於緩起訴期間內，未踐行上揭
    法定撤銷緩起訴處分程序而逕行起訴，其起訴程序自屬違背
    規定，法院應依刑事訴訟法第303 條第1 款規定諭知不受理
    之判決。
四、經查，本件被告因公共危險案件，前經臺灣高雄地方法院檢
    察署檢察官於96年10月24日以96年度偵字第28424 號為緩起
    訴處分在案，其緩起訴期間為1 年，被告應於收受臺灣高雄
    地方法院檢察署通知後4 個月內，向國庫支付新臺幣（下同
    ）4 萬元。經檢察官依職權送請再議後，臺灣高等法院高雄
    分院檢察署檢察長於96年11月13日以96年度上職議字第4550
    號駁回再議確定，承辦檢察官進而製作執行緩起訴處分命令
    通知書，載明被告之緩起訴期間為96年11月13日至97年11月
    12 日 ，遵守或履行相關事項之起迄日則為96年11月13日至
    97年3 月12日。嗣後並多次通知被告應履行向國庫支付4 萬
    元，然被告並未前往履行，檢察官乃以被告有未向公庫支付
    4 萬元之情事，認其違背刑事訴訟法第253 條之2 第1 項第
    4 款規定，而於97年3 月24日以97年度撤緩字第111 號為撤
    銷緩起訴之處分，進而於97年5 月23日以97年度撤緩偵字第
    156 號聲請以簡易判決處刑等情，業經本院核閱相關案卷無
    訛。上揭撤銷緩起訴處分書之送達處所，係被告位在高雄市
    新興區○○街111 巷37號之戶籍地，因並未獲會晤本人，亦
    無受領文書之同居人或受僱人，故於97年4 月17日將上開撤
    銷緩起訴處分書寄存在高雄市政府警察局五福二路派出所以
    為送達；然依卷附臺灣高雄地方法院檢察署檢察官緩起訴處
    分被告基本資料表所示（見臺灣高雄地方法院檢察署96年度
    偵字第28424 號卷第11頁），被告於偵訊之中，係陳報「高
    雄市新興區○○○路185 號」作為送達處所，而本件撤銷緩
    起訴處分書卻未對該址為送達。此外，被告至97年7 月3 日
    前均未前往高雄市政府警察局五福二路派出所領取該撤銷緩
    起訴處分書一節，經本院依職權函詢該派出所，經該派出所
    函覆屬實，自難認被告已合法收受該撤銷緩起訴處分書，從
    而，被告於接受撤銷緩起訴處分書後，得以書狀敘述不服理
    由而聲請再議之7 日期間，即無從起算，本件撤銷緩起訴處
    分尚未確定，則檢察官於撤銷緩起訴之處分確定前即對被告
    提起
    本件訴訟，顯與前揭規定有違，其起訴程序違背規定，揆諸
    前開說明，本件應不經言詞辯論，逕為諭知不受理之判決
據上論斷，應依刑事訴訟法第452 條、第303 條第1 款、第307
條，判決如主文。
中    華    民    國    97    年    7     月    8     日
                交通法庭審判長  法  官  陳玉聰
                                法  官  楊淑珍
                                法  官  洪培睿
以上正本證明與原本無異。
如不服本判決應於收受本判決後10日內向本院提出上訴書狀，並
應敘述具體理由，如未敘述上訴理由者，應於上訴期間屆滿後20
日內補提理由書狀於本院（均須按他造當事人之人數附繕本）「
切勿逕送上級法院」。
中    華    民    國    97    年    7     月    11    日
                                書記官  吳良美


司法院資訊處製作；財團法人民間司法改革基金會備份。
